【裁判字號】    95,易,61
【裁判日期】    950331
【裁判案由】    恐嚇取財等
【裁判全文】
臺灣臺中地方法院宣示判決筆錄            95年度易字第61號
公  訴  人  臺灣臺中地方法院檢察署檢察官
被      告  丙○○
      （原名廖明將）
選任辯護人  楊俊樂律師
上列被告因傷害等案件，經檢察官提起公訴（九十四年度偵字第
一六五九七、一七八九九號），並聲請認罪協商，本院合議庭裁
定由受命法官獨任進行認罪協商程序後，於中華民國九十五年三
月三十一日下午五時，在本院第十二法庭宣示判決，出席職員如
下：
法官起立朗讀判決主文、犯罪事實要旨、處罰條文、附記事項，
及告以上訴限制、期間並提出上訴狀之法院，且諭知記載其內容
：
一、主文：
    丙○○連續乘他人急迫，貸以金錢，而取得與原本顯不相當
    之重利，處有期徒刑貳月，如易科罰金，以佰元折算壹日
    ；又傷害人之身體，處有期徒刑貳月，如易科罰金，以佰
    元折算壹日，扣案棍刀壹把沒收。應執行有期徒刑月，如
    易科罰金，以佰元折算壹日，扣案棍刀壹把沒收。
二、犯罪事實要旨：
    丙○○基於重利之概括犯意，先後於民國九十四年一月二十
    六日、同年二月中旬某日，趁甲○○亟需籌錢為朋友辦理交
    保及供生意周轉，急迫之際，分別貸款新台幣（下同）十一
    萬元、五萬元予甲○○，約定以十日為一期，利息計算方式
    為每萬元每期收取一千元利息（相當於年息360％），並於
    借款時即預扣第一期之利息，而向甲○○收取與原本顯不相
    當之重利。嗣於九十四年五月間，甲○○無力償還，四處躲
    藏，丙○○為達討債之目的，竟於九十四年五月二十二日晚
    間八時許，未經許可，夜間攜帶其所有屬於管制刀械之棍刀
    一把，前往甲○○位在臺中市○○區○○路二段二號五樓之
    一住處，在該址一樓恰見甲○○之夫乙○○，即基於傷害犯
    意，徒手毆打乙○○之眼睛，致乙○○受右眼眼眶挫傷之傷
    害。又為使乙○○同意代甲○○償還欠款，而基於使人行無
    義務之事之犯意，對乙○○嚇稱：你太太欠我錢，要不要處
    理，不處理就將你處理掉，連學校書也不用教了云云。復與
    乙○○一起上樓至其住處，亮出上開棍刀之銳利刀鋒，接續
    對乙○○恫稱：我在黑白兩道都吃得開云云，並命乙○○須
    立即籌錢代為償還甲○○之欠款，如有不足則須簽發本票作
    為償還。乙○○因甫遭丙○○出手毆打，兼以丙○○攜帶棍
    刀在旁出言恫嚇，受此強暴、脅迫，心有畏懼，乃依其指示
    以電話向其友人王大木、胞弟柯文宗商借現金二萬元、五千
    元，並隨即由丙○○搭載乙○○前往臺中市旱溪新天地餐廳
    附近及臺中市○區○○街六五號取款。丙○○取得該等款項
    後，再將乙○○載到臺中市○○路與美村路口之閱讀咖啡館
    ，接續前開強制犯意，命乙○○簽發面額十七萬五千元之本
    票，乙○○因受上開強暴、脅迫，不敢不從，遂依其指示簽
    發面額十七萬五千元之本票交予丙○○。
三、處罰條文：
    刑法第三百四十四條
    乘他人急迫、輕率或無經驗貸以金錢或其他物品，而取得與
    原本顯不相當之重利者，處一年以下有期徒刑、拘役或科或
    併科一千元以下罰金。
    刑法第二百七十七條第一項
    傷害人之身體或健康者，處三年以下有期徒刑、拘役或一千
    元以下罰金。
    刑法第三百零四條第一項
    以強暴、脅迫使人行無義務之事或妨害人行使權利者，處三
    年以下有期徒刑、拘役或三百元以下罰金。
    槍砲彈藥刀械管制條例第十五條第一款
    未經許可攜帶刀械而有下列情形之一者，處二年以下有期徒
    刑：
    一  於夜間犯之者。
四、附記事項：
  (一)被告未經許可持有管制刀械之低度行為，應為其未經許可夜
    間攜帶刀械之高度行為所吸收，不另論罪。被告先後二次重
    利犯行，時間緊接，犯罪構成要件相同，顯係基於概括犯意
    為之，應依連續犯之規定論以一罪。被告所犯夜間攜帶刀械
    、傷害、強制等罪，係為達同一目的而犯，三罪間有手段目
    的之牽連關係，應依刑法第五十五條規定，從法定刑較重之
    傷害罪處斷。被告所犯連續重利、傷害二罪，犯意各別，行
    為互殊，罪名有異，應予分論併罰。
  (二)被告已於九十五年二月二十日與告訴人乙○○、被害人甲○○達成和解，約定被告應返還乙○○代甲○○償還之二萬五
    千元，另賠償乙○○二萬元，上開四萬五千元乙○○同意從
    甲○○積欠之債務中扣抵，扣除該四萬五千元及甲○○前已
    清償之數額後，甲○○尚欠被告未還之為數額二萬元，乙○○、甲○○並均同意由公訴人與被告進行認罪協商，有和解
    書一份附卷可稽。
五、協商判決除有刑事訴訟法第四百五十五條之四第一項第一款
    於本訊問程序終結前，被告撤銷協商合意或檢察官撤回協商
    聲請者；第二款被告協商之意思非出於自由意志者；第四款
    被告所犯之罪非第四百五十五條之二第一項所定得以協商判
    決者；第六款被告有其他較重之裁判上一罪之犯罪事實者；
    第七款法院認應諭知免刑或免訴、不受理者情形之一，及違
    反同條第二項「法院應於協商合意範圍內為判決；法院為協
    商判決所科之刑，以宣告緩刑或二年以下有期徒刑、拘役或
    罰金為限」之規定者外，不得上訴。
六、如有上開可得上訴情形，得自收受宣示判決筆錄送達之日起
    十日內，向本院提出上訴書狀，上訴於第二審法院。
中    華    民    國    95    年    3     月    31    日
                  刑事第十二庭        法  官  羅智文
                                      書記官  孫立文
中    華    民    國    95    年    3     月    31    日


司法院資訊處製作；財團法人民間司法改革基金會備份。
